臺灣雲林地方法院民事簡易判決
110年度虎簡字第45號
原      告  合作金庫商業銀行股份有限公司

法定代理人  雷仲達  
訴訟代理人  李孟翰  
被      告  吳岱憶即欣欣車體


上列當事人間請求清償債務事件，本院於中華民國110年4月16日
言詞辯論終結，判決如下：
    主  文
被告應給付原告新臺幣壹拾捌萬參仟陸佰壹拾肆元，及自民國一
百零九年九月二十七日起至清償日止，按週年利率百分之一計算
之利息，暨自民國一百零九年十月二十八日起至清償日止，逾期
在六個月以內者，按上開利率百分之十，逾期超過六個月者，按
上開利率百分之二十計算之違約金。
訴訟費用新臺幣壹仟玖佰玖拾元由被告負擔。
本判決得假執行。
    事實及理由
一、原告起訴主張：被告為資金周轉需求，於民國109年5月13日
    與原告訂立借據，申貸額度新臺幣（下同）20萬元之中期擔
    保放款，移送中小企業信用保證基金保證10成，約定借款期
    間自109年5月13日至114年5月13日共5年，依年金法按月本
    息平均攤還，每月27日繳付本息，於109年5月13日至110年3
    月27日期間按固定年息百分之1計息，另自110年3月27日至1
    14年5月13日按原告定儲指數月指標利率加碼百分之2.66計
    息，目前年息百分之3.5，如遲延付息或逾期未履行，則逾
    期在6 個月以內者，按上開利率百分之10，逾期超過6個月
    者，按上開利率百分之20計算之違約金。惟被告僅繳納本息
    至109年9月26日，經原告催繳仍置之不理，被告未依約清償
    本息，已喪失期限利益，債務視為全部到期，依授信約定書
    第5條第1項約定，被告應負給付之責，爰依借貸契約關係提
    起本件訴訟。並聲明：除如主文第1、2項所示，並願以中央
    政府建設公債102 年度甲類第3期債票供擔保，請准予宣告
    假執行。
二、被告則以：被告對原告的請求無意見，但目前無法一次清償
    ，也非故意不償還，會再儘量與原告協商債務等語資為抗辯
    。
三、本院之判斷：原告主張之事實，業據其提出借據、放款相關
    貸放及保證資料查詢單、借戶全部資料查詢單、借款明細表
    、中華郵政掛號郵件收件回執、授信約定書（見本院卷第9
    至22頁）為證，被告到庭亦表示不爭執，堪信屬實。被告雖
    抗辯其因經濟問題無法一次償還云云，惟此僅屬債務履行能
    力之問題，當不影響其依約應負之清償責任，難予憑採，是
    原告依消費借貸契約關係，請求被告給付如主文第1項所示
    之金額，核無不合，應予准許。
四、本件係依民事訴訟法第427條訴訟適用簡易程序所為被告敗
    訴之判決，依同法第389條第1項第3款規定，應依職權宣告
    假執行，原告雖聲明願供擔保聲請宣告假執行，核無必要，
    爰不另為准駁之諭知，附此敘明。
五、訴訟費用負擔之依據：民事訴訟法第78條。
中　　華　　民　　國　　110 　年　　4 　　月　　30　　日
                  虎尾簡易庭  法  官  黃麗文
以上正本證明與原本無異。
如不服本判決，應於判決送達後20日內向本庭（臺灣雲林地方法
院虎尾簡易庭）提出上訴狀。（須按他造當事人之人數附繕本）
。
中　　華　　民　　國　　110 　年　　4 　　月　　30　　日
    　　　　　　　　　　　　　書記官  曾鈺仁